臺灣臺北地方法院刑事判決　　　　　 100年度審交易字第54號
公　訴　人　臺灣臺北地方法院檢察署檢察官
被　　　告　吳名賢
上列被告因公共危險案件，經檢察官提起公訴（一○○年度偵字
第一七二三○號），本院判決如下：
    主  文
吳名賢服用酒類，不能安全駕駛動力交通工具而駕駛，處拘役伍
拾日，如易科罰金，以新臺幣壹仟元折算壹日。
    事  實
一、吳名賢前於民國九十七年間，因公共危險案件，經本院以九
    十七年度店交簡字第六五○號判決判處罰金新臺幣六萬元，
    於九十八年二月二十三日執行完畢，又於九十九年間，因公
    共危險案件，經臺灣臺北地方法院檢察署以九十九年度偵字
    第九一五號為緩起訴處分確定（均不構成累犯），詎仍不知
    悔改，於一○○年六月十六日晚間九時許，在位於新北市○
    ○區○○路某檳榔攤，服用數量不詳之啤酒後，已達於反應
    較慢、感覺減低、思考改變、個性行為改變並影響駕駛而不
    能安全駕駛動力交通工具之狀態後，仍駕駛動力交通工具即
    車牌號碼ＱＲ八─三○○號輕型機車，於翌日凌晨零時四十
    分許，沿新北市○○區○○路五二巷逆向往中和方向行駛，
    途經新北市○○區○○路五二巷一號前，因反應較慢、感覺
    減低等情事，而撞及路邊房屋牆壁，有頭部損傷併受傷後之
    顱內出血、伴有開放性顱內傷口、胸壁挫傷、左肘挫傷、臉
    部未明示部位之開放性傷口及疑閉鎖性髕骨之骨折等傷害。
    嗣經警據報前往現場處理，將吳名賢送往天主教耕莘醫院（
    下稱耕莘醫院）救治，測得其血液所含酒精濃度高達每公合
    二六六點九毫克（相當於吐氣所含酒精濃度值為每公升一點
    三三毫克），而查知上情。
二、案經新北市政府警察局新店分局報告臺灣臺北地方法院檢察
    署檢察官偵查起訴。
    理  由
壹、程序方面：
    按被告以外之人於審判外之言詞或書面陳述，除法律有規定
    者外，不得作為證據；又被告以外之人於審判外之陳述，雖
    不符合同法第一百五十九條之一至第一百五十九條之四之規
    定，但經當事人於審判程序同意作為證據，法院審酌該言詞
    陳述或書面陳述作成時之情況，認為適當者，亦得為證據；
    又當事人、代理人或辯護人於法院調查證據時，知有第一百
    五十九條第一項不得為證據之情形，而未於言詞辯論終結前
    聲明異議者，視為有前項之同意，刑事訴訟法第一百五十九
    條第一項及第一百五十九條之五分別定有明文。查本判決下
    列所引用之各項證據方法之證據能力，被告及公訴人於本院
    審判期日中均未予爭執，且迄至言詞辯論終結前亦未再聲明
    異議（本院一○○年十月二十四日審判筆錄參照），本院審
    酌該等言詞陳述及書面陳述作成時之情況，並無不宜作為證
    據之情事，依刑事訴訟法第一百五十九條之五之規定，自得
    作為證據，合先敘明。
貳、實體方面：
一、被告吳名賢固坦承有於上揭時、地飲酒，並於翌日凌晨零時
    四十分許，在新北市○○區○○路五二巷一號前，撞及路邊
    房屋牆壁，有頭部損傷併受傷後之顱內出血、伴有開放性顱
    內傷口、胸壁挫傷、左肘挫傷、臉部未明示部位之開放性傷
    口及疑閉鎖性髕骨之骨折等傷害，經耕莘醫院測得其血液所
    含酒精濃度高達每公合二六六點九毫克（相當於吐氣所含酒
    精濃度值為每公升一點三三毫克）之事實，惟矢口否認有何
    酒後騎車之事實，辯稱：當天我喝完酒要回家，印象中有人
    載我，載我的人不知道我住在哪裡，還一直問我是不是這裡
    云云。
二、經查：
  (一)被告於一○○年六月十六日晚間九時許，在新北市○○區○
    ○路某檳榔攤內，飲用數量不詳之啤酒，於翌日凌晨零時四
    十分許，在新北市○○區○○路五二巷一號前，撞及路邊房
    屋牆壁，受有頭部損傷併受傷後之顱內出血、伴有開放性顱
    內傷口、胸壁挫傷、左肘挫傷、臉部未明示部位之開放性傷
    口及疑閉鎖性髕骨之骨折等傷害，經警據報前往現場處理，
    將被告送往耕莘醫院救治，測得其血液所含酒精濃度高達每
    公合二六六點九毫克（相當於吐氣所含酒精濃度值為每公升
    一點三三毫克）等事實，為被告所是認，且有耕莘醫院生化
    檢驗報告、刑法第一百八十五條之三案件測試觀察記錄表、
    耕莘醫院乙種診斷證明書、道路交通事故現場圖、道路交通
    事故調查報告表(一)、(二)各一紙及道路交通事故照片十六幀（
    偵查卷第十、十二、十三、二十八、二十九、三十、三十二
    至三十九頁參照），首堪認定。
  (二)被告於一○○年六月十七日凌晨一時四十三分許，經警委託
    耕莘醫院以抽血檢驗其酒精濃度，測得其血液所含酒精濃度
    高達每公合二六六點九毫克（相當於吐氣所含酒精濃度值為
    每公升一點三三毫克）乙節，已如前述，按行為人飲酒後如
    其血中酒精濃度達於每公合二百毫克時，即將造成步態不穩
    、噁心嘔吐、精神混惑不清晰等情，有行政院國軍退除役官
    兵輔導委員會臺北榮民總醫院八十八年八月五日（八八）北
    總內字第二六八六八號函影本一份附卷可稽，而被告因酒後
    騎車撞及民宅牆壁，受有頭部損傷併受傷後之顱內出血，伴
    有開放性顱內傷口、胸壁挫傷、左肘挫傷、左膝挫傷、臉未
    明示部位之開放性傷口、疑閉鎖性髕骨之骨折等傷害，有耕
    莘醫院乙種診斷證明書一紙在卷可證，足證被告於服用酒類
    後，已達步態不穩、噁心嘔吐、精神混惑不清晰而不能安全
    駕駛動力交通工具之狀態後，仍於上開時地駕車之行為，洵
    堪認定。
  (三)被告雖辯以：我是被人載的，沒有騎車云云。惟查：被告之
    子即證人吳豪安於警詢中證稱：我父親騎乘ＱＲ八─三○○
    號輕型機車，因不勝酒力自行擦撞路邊護欄後倒地受傷送醫
    等語（偵查卷第六頁參照），又依道路交通事故照片及道路
    交通事故現場圖所示，案發現場僅有一頂安全帽，安全帽旁
    僅有零星之兩灘血跡，並無他人在場跡證，以被告因
    本件交通事故所受之頭部損傷併受傷後之顱內出血，伴有開
    放性顱內傷口、胸壁挫傷、左肘挫傷、左膝挫傷、臉未明示
    部位之開放性傷口、疑閉鎖性髕骨之骨折傷勢觀之，若被告
    確係為他人所搭載，殊難想像該機車駕駛得以毫髮無傷在現
    場未留下任何跡證及殘骸而離開，況被告稱其當日與十餘人
    一起飲酒，其中有一、二個人知道其住處，則被告未令該等
    知悉其住處之人載其返回住處，反而由真實姓名、年籍、聯
    絡方式均不詳且不知其住處之人載送，亦與常情不符，被告
    所辯顯屬事後卸責之詞，不足採信。
  (四)綜上所述，被告確實有為事實一所載之服用酒類，已達步態
    不穩、噁心嘔吐、精神混惑不清晰並影響駕駛而不能安全駕
    駛動力交通工具之狀態後，仍騎乘機車之犯行，其所為上開
    辯解，不足採信，本件事證明確，被告之犯行堪以認定。
三、核被告吳名賢所為，係犯刑法第一百八十五條之三之服用酒
    類，不能安全駕駛動力交通工具而駕駛罪。爰審酌被告有事
    實一所示之公共危險前科紀錄，有臺灣高等法院被告前案紀
    錄表一份附卷可稽，本應深自警惕，注意交通安全，竟仍輕
    率為酒後駕車之行為，並參酌被告犯罪之動機、目的、手段
    、造成自身所受傷勢嚴重、其素行、生活狀況及智識程度等
    一切情狀，量處如主文所示之刑，並諭知易科罰金之折算標
    準。
據上論斷，應依刑事訴訟法二百八十四條之一、第二百九十九條
第一項前段，刑法第一百八十五條之三、第四十一條第一項前段
，刑法施行法第一條之一，判決如主文。
本案經檢察官葉雅婷到庭執行職務
中    華    民    國   100    年    11    月    7     日
                  刑事第二十一庭    法  官  徐淑芬
上正本證明與原本無異。
如不服本判決應於收受送達後十日內向本院提出上訴書狀，並應
敘述具體理由；其未敘述上訴理由者，應於上訴期間屆滿後二十
日內向本院補提理由書（均須按他造當事人之人數附繕本）「切
勿逕送上級法院」。
                                    書記官  劉郅享
中    華    民    國   100    年    11    月    7     日
附錄本案論罪科刑法條全文：
中華民國刑法第一百八十五條之三
服用毒品、麻醉藥品、酒類或其他相類之物，不能安全駕駛動力
交通工具而駕駛者，處一年以下有期徒刑、拘役或科或併科十五
萬元以下罰金。